臺灣彰化地方法院刑事判決　　　　　　　96年度易字第1285號
公　訴　人　臺灣彰化地方法院檢察署檢察官
被　　　告　乙○○
　　　　　　　　　　（另案於臺灣彰化監獄執行中）
上列被告因竊盜案件，經檢察官提起公訴（96年度偵字第5127號
），本院判決如下：
    主  文
乙○○攜帶兇器竊盜，累犯，處有期徒刑捌月。扣案之鐵條拾參
支及大型電線鉗壹支均沒收。
    事  實
一、乙○○前曾於民國（下同）83年間，因違反肅清煙毒條例及
    麻醉藥品管理條例等案件，經臺灣高等法院臺中分院以83年
    度上訴字第2960號，判處應執行有期徒刑3 年3 月確定，入
    監執行後，於85年3 月12日因縮短刑期假釋付保護管束出監
    ，惟於假釋期間之86年間，因違反肅清煙毒條例案件，經本
    院以86年度訴字第1217號，判處有期徒刑3 年4 月確定，入
    監執行，且前案因此遭撤銷假釋，入監接續執行殘刑1 年11
    月11日；嗣於90年2 月2 日再因縮短刑期假釋出監，惟其於
    假釋期間，復因施用毒品案件，除執行後述之強制戒治外，
    亦遭撤銷假釋，再度入監執行殘刑2 年3 月，甫於95年4 月
    25日縮短刑期執行完畢。詎仍不知悔改，意圖為自己不法所
    有，於96年5 月23日10時許，攜帶其所有、客觀上足以對人
    之生命、身體造成危害可供兇器使用之大型電線鉗1 支及爬
    電桿鐵條13支，利用前開鐵條攀爬位於彰化縣永靖鄉○○村
    ○○路○ 段160 巷內之永北高分17×15至17×16電線桿，並
    持上開大型電線鉗竊取臺灣電力股份有限公司（下稱臺電公
    司）之電纜線4 大捆（含銅玻璃電線3 捆38.9公斤及裸硬銅
    線1 捆共9. 9公斤，價值共新台幣【下同】5615元），嗣於
    同日12時得手後正在收拾地上之電纜線時，適為路人林婉萍
    當場發現，隨即報警處理。嗣經警趕抵現場時，乙○○見事
    跡敗露隨即逃離，為警當場扣得供行竊所用之前揭大型電線
    鉗1 支及爬電桿鐵條13支，並在現場發現乙○○所遺留之車
    號HJ-4888號自小客車1 部。
二、案經彰化縣警察局員林分局報請臺灣彰化地方法院檢察署檢
    察官偵查起訴。
    理  由
一、本案下列引用之供述及非供述證據，經本院依法踐行調查證
    據程序，公訴人及被告均不爭執各該證據之證據能力，且亦
    查無依法應排除其證據能力之情形，是後述所引用證據之證
    據能力皆無疑義，合先敘明。
二、上揭事實，業據被告乙○○於警詢、本院行準備程序及審理
    時均坦承不諱，核與證人林婉萍於警詢、偵訊中及證人即臺
    灣電力公司永靖服務所主任李勝福於警詢中證述之情節相符
    （見警卷第4 、5 、7 、8 頁），且有贓物認領保管單1 紙
    、臺電公司電力線路失竊現場調查報告1 紙、現場相片10張
    、車籍查詢基本資料詳細畫面1 紙及現場圖1 紙存卷可參（
    見警卷第6 、14、16頁及偵卷第11、12、13-15 頁），及扣
    案之電線鉗1 支及爬電桿鐵條13支可資佐證，堪認被告之自
    白與事實相符，本件事證明確，被告上開犯行堪以認定。
三、按刑法第321條第1項第3款之攜帶兇器竊盜罪，係以行為人
    攜帶兇器竊盜為其加重條件，此所謂兇器，其種類並無限制
    ，凡客觀上足對人之生命、身體、安全構成威脅，具有危險
    性之兇器均屬之，且祇須行竊時攜帶此種具有危險性之兇器
    為已足，並不以攜帶之初有行兇之意圖為必要，此有最高法
    院79年度台上字第5253號判例意旨可資參照。扣案之鐵條13
    支及大型電線鉗1支，均為金屬製，均為足以殺傷人生命、
    身體之器械，顯為具有危險性之兇器。故核被告乙○○所為
    ，係犯刑法第321條第1項第3款之攜帶兇器竊盜罪。查被告
    曾於83年間，因違反肅清煙毒條例及麻醉藥品管理條例等案
    件，經臺灣高等法院臺中分院以83 年度上訴字第2960號，
    判處應執行有期徒刑3年3月確定，入監執行後，於85年3月
    12日因縮短刑期假釋付保護管束出監，惟於假釋期間之86年
    間，因違反肅清煙毒條例案件，經本院以86年度訴字第1217
    號，判處有期徒刑3年4月確定，入監執行，且前案因此遭撤
    銷假釋，入監接續執行殘刑1年11月11日；嗣於90年2月2日
    再因縮短刑期假釋出監，惟其於假釋期間，復因施用毒品案
    件，除執行後述之強制戒治外，亦遭撤銷假釋，再度入監執
    行殘刑2年3月，甫於95年4月25日縮短刑期執行完畢，有臺
    灣彰化地方法院檢察署刑案資料查註紀錄表、臺灣高等法院
    被告前案紀錄表及臺灣高等法院在監在押全國紀錄表各1份
    附卷可稽，被告前受有期徒刑執行完畢，於5年以內故意再
    犯本件有期徒刑以上之罪，為累犯，應依刑法第47條第1項
    之規定加重其刑。爰審酌被告曾有多項毒品前科，因施用毒
    品缺錢花用，竟思以不正當手段竊取電纜線，對於社會秩序
    及用電安全危害甚大，惟念及其犯後坦承犯行，態度尚佳，
    暨其犯罪動機、目的、所生危害等一切情狀，量處如主文所
    示之刑，以示懲儆。又扣案之鐵條13支及大型電線鉗1 支，
    為被告所有，且為被告用以行竊之物，業據被告供承在卷，
    爰依刑法第38條第1項第2款之規定宣告沒收。
據上論斷，應依刑事訴訟法第299 條第1 項前段，刑法第321 條
第1 項第3 款、第47條第1 項、第38條第1 項第2 款，判決如主
文。
本案經檢察官甲○○到庭執行職務。
中　　華　　民　　國　　96　　年　　12　　月　　31　　日
                  刑事第二庭          法  官  黃齡玉
以上正本證明與原本無異。
如不服本判決，應於判決送達後10日內，向本院提出上訴書狀，
上訴書狀應「敘述具體上訴理由」，並按他造當事人之人數附繕
本。「切勿逕送上級法院」。
中　　華　　民　　國　　96　　年　　12　　月　　31　　日
                                      書記官  施嘉玫
             中華民國刑法第321條
（加重竊盜罪）
犯竊盜罪而有左列情形之一者，處 6 月以上、 5 年以下有期徒
33刑：
一  於夜間侵入住宅或有人居住之建築物、船艦或隱匿其內而犯
之者。
二  毀越門扇、牆垣或其他安全設備而犯之者。
三  攜帶兇器而犯之者。
四  結夥三人以上而犯之者。
五  乘火災、水災或其他災害之際而犯之者。
六  在車站或埠頭而犯之者。
前項之未遂犯罰之。
